【裁判字號】    99,抗,7
【裁判日期】    990111
【裁判案由】    本票裁定
【裁判全文】
臺灣高雄地方法院民事裁定                 99年度抗字第7號
抗  告  人  洪安即高雄市私立麻辣文理短期補習班
相  對  人  台新國際商業銀行股份有限公司
法定代理人  甲○○
上列當事人間本票裁定事件，抗告人對於民國98年12月22日本院
98年度司票字第7885號裁定提起抗告，本院裁定如下：
    主  文
抗告駁回。
抗告程序費用新台幣壹仟元由抗告人負擔。
    理  由
一、按執票人向本票發票人行使追索權時，得聲請法院裁定後強
    制執行。票據法第123 條定有明文。又本票執票人依上開法
    條之規定，聲請法院裁定及抗告法院之裁定，僅依非訟案件
    程式，以審查強制執行許可與否，並無確定實體上法律關係
    存否之效力，如發票人就票據債務之存否有爭執時，應由發
    票人提起確認之訴，以資解決，有最高法院56年台抗字第71
    4 號、57年台抗字第76號判例要旨足資參照。
二、抗告意旨略以：抗告人固簽發如附表所示本票1 紙（下稱系
    爭本票），向相對人借款新台幣（下同）70萬元，並約定分
    60 期 ，每月攤還16,122元，惟抗告人均遵期繳款，未有逾
    欠情事，相對人於正常繳款期間要求抗告人一次清償全部本
    金，已有未當，原裁定不察上情，逕予核發本票裁定，係有
    違誤等語。並聲明：原裁定廢棄。
三、經查，系爭本票係抗告人所簽發，並免除作成拒絕證書之事
    實，為抗告人所不爭執，並有系爭本票在卷可稽（見原審卷
    第3 頁），相對人主張於票載到期日屆至後，經提示就票載
    金額中之613,753 元未獲付款，依票據法第123 條規定，聲
    請就上開未獲付款金額及自98年9 月24日起至清償日止，按
    票載約定利率年息13.5% 計算之利息，裁定許可強制執行，
    於法並無不合。惟系爭本票債務是否仍在正常繳款中，抗告
    人得否執兩造間之借款原因關係，以其享有分期清償系爭本
    票債務之期限利益為由對抗相對人，則屬實體上權利義務事
    項，揆諸前引說明，非本院於抗告程序所得審酌，應由抗告
    人另行起訴以資解決。抗告人仍執前詞提起抗告，係無理由
    ，應予駁回。
四、據上論結，本件抗告為無理由，依非訟事件法第46條、第21
    條第2 項、第24條第1 項，民事訴訟法第495 條之1 第1 項
    、第449 條第1 項、第78條，裁定如主文。
中    華    民    國    99    年    1     月    11    日
                  民事第五庭    審判長法  官  李昭彥
                                      法  官  李育信
                                      法  官  賴文姍
上為正本係照原本作成。
本裁定不得再抗告。
中    華    民    國    98    年     1    月    11    日
                                      書記官  林秀珍
  附表：
┌──┬───────┬─────┬──────┬──────┬───────┐
│編號│ 發   票   日 │票面金額  │到  期  日  │ 利息起算日 │  票據號碼    │
│    │              │(新台幣)  │            │ 即提示日   │              │
├──┼───────┼─────┼──────┼──────┼───────┤
│001 │97年11月24日  │70萬元    │98年9 月23日│98年9 月24日│   未   載    │
└──┴───────┴─────┴──────┴──────┴───────┘

司法院資訊處製作；財團法人民間司法改革基金會備份。
